lexc/iverb.lexc
Multichar_Symbols @D.TINTER@ @P.TINTER.ON@ @R.TINTER@ @P.FORMAL.ON@ @D.FORMAL@ @C.FORMAL@ @P.SPECINFL.ON@ @R.SPECINFL@ @P.NOTFORIMPER.ON@ @D.NOTFORIMPER@

LEXICON Root
iNormalVerbs;
@P.SPECINFL.ON@منفی+:@P.SPECINFL.ON@ن* iNormalVerbs;
:ب* iImpSubj;
!:0 iImpSubj;!chandan-bedardbokhor-nist-va-hamnevishaie-ziadi-tolid-mikonad
منفی+:ن* iImpSubj;
iAux;
منفی+:ن* iAux;
iCopula;

LEXICON iCopula
@P.FORMAL.ON@غ.ر.اسناد=هست:@P.FORMAL.ON@هست ipast;
@P.FORMAL.ON@منفی+غ.ر.اسناد=هست:@P.FORMAL.ON@نیست ipast;
 
LEXICON Tintv
@P.TINTER.ON@+ت.میانجی:@P.TINTER.ON@*ت iObjectClitic;

LEXICON iNormalVerbs
غ.ر.ف.ح.س=: iRawPres;! فعل حال ساده - دارم دارمش
غ.ر.ف.م.س=:0 iSimpleP; !اومدم - ماضی ساده
غ.ر.ف.م.ن=:0 iPresP; !اومده ام - ماضی نقلی    >>>iPrPInfl
@P.SPECINFL.ON@غ.ر.ف.م.ا=:@P.SPECINFL.ON@می× iSimpleP; !می اومدم - ماضی استمراری
@P.SPECINFL.ON@غ.ر.ف.م.ن.م=:@P.SPECINFL.ON@می× iPresP; !می اومده ام - ماضی نقلی مستمر  !!! کم کاربرد
غ.ر.ف.م.ب=:0 iPastP; !اومده بودم - ماضی بعید --> iPsPInfl
غ.ر.ف.م.ال=:0 iPastSubj; !اومده باشم - ماضی التزامی
@P.SPECINFL.ON@غ.ر.ف.ح.ا=:@P.SPECINFL.ON@می× iVpres; !!!! میام - فعل حال استمراری   
!!!!!!!!!!!!!!!!!!!!!Iregularities-Imperative!!!!!!!!!!!!!!!!!!!!!!
@P.FORMAL.ON@غ.ر.امری=باش:@P.FORMAL.ON@باش iImperInfl;
@P.FORMAL.ON@غ.ر.امری=دار:@P.FORMAL.ON@دار iImperInfl;
@P.FORMAL.ON@غ.ر.امری=کن:@P.FORMAL.ON@کن iImperInfl;
 
LEXICON iAux
@P.FORMAL.ON@غ.ر.وجه.نما=باید:@P.FORMAL.ON@باید iStress;

!!!!LEXICON iObjectClitic
!!!!@C.FORMAL@:@C.FORMAL@ iObjClt;

LEXICON iObjectClitic
@C.FORMAL@+و.شخصی۱:@C.FORMAL@*م iStress;
@C.FORMAL@+و.شخصی۲:@C.FORMAL@*ت iStress;
@C.FORMAL@+و.شخصی۳:@C.FORMAL@*ش iStress;
@C.FORMAL@+و.شخصی۴:@C.FORMAL@*مون iStress;
@C.FORMAL@+و.شخصی۴:@C.FORMAL@*مان iStress;
@C.FORMAL@+و.شخصی۵:@C.FORMAL@*تون iStress;
@C.FORMAL@+و.شخصی۵:@C.FORMAL@*تان iStress;
@C.FORMAL@+و.شخصی۶:@C.FORMAL@*شون iStress;
@C.FORMAL@+و.شخصی۶:@C.FORMAL@*شان iStress;
@D.TINTER@:@D.TINTER@ iStress;

LEXICON iStress
@D.FORMAL@:@D.FORMAL@ #;
!!!!!!!!!!!!!!!!!!!!!!!!!!!!!!!!!!!!!مگردومیان!!!!!!!!!!!!!!!!!!!!!!!!!!!!!!!!!!!!!!!
!برای مگردومیان کتفی است این دو خط زیر را کامنت بذاریم. (حذف کنیم))
+ها.تاکیدی:*ا #;
+ها.تاکیدی:*ها #;
!!!!!!!!!!!!!!!!!!!!!!!!!!!!!!!!!!!!!!!!!!!!!!!!!!!!!!!!!!!!!!!!!!!!!!!!!!!!!!!!!!!!!!!
+و.عطف:*و #;
+م.هم:&م #;
  
LEXICON iImpSubj !!!! فعل های امری و التزامی غیر رسمی
غ.ر.امری=:0 iImper; !!!! بچپون نچپون - فعل امری
غ.ر.التزامی=:0 iVpres; !!!! بچپونم نچپونم - فعل التزامی
 
LEXICON ipastInTrans
!!!!!!!!!!!!!!!!!!!!!!!!!!!!!!!!!!!!!مگردومیان!!!!!!!!!!!!!!!!!!!!!!!!!!!!!!!!!!!!!!!
!!برای حالت مگردومیان تمام رولهای فقط این بخش را در حالت غیر فعال(کامنت) قرار دهید
!!(خط پایین)و تنها رول این بخش را فعال کنید
!: ipast;
!!!!!!!!!!!!!!!!!!!!!!!!!!!!!!!!!!!!!!!!!!!!!!!!!!!!!!!!!!!!!!!!!!!!!!!!!!!!!!!!!!!!!!!
+ش.ش۱:*م iStress;
+ش.ش۲:*ی iStress;
+ش.ش۳:0 iStress;
@C.FORMAL@+ش.ش۳+ش.تاکیدی:@C.FORMAL@*ش iStress;
+ش.ش۴:*یم iStress;
@C.FORMAL@+ش.ش۵:@C.FORMAL@*ین iStress;
+ش.ش۵:*ید iStress;
@C.FORMAL@+ش.ش۶:@C.FORMAL@*ن iStress;
+ش.ش۶:*ند iStress;
!--------------------------!
LEXICON pastInTrans !!!!قواعد تصریف فعل گذشته ساده
@P.FORMAL.ON@:@P.FORMAL.ON@ ipastInTrans;

LEXICON ipast !!!!قواعد تصریف فعل گذشته ساده
+ش.ش۱:*م iObjectClitic;
+ش.ش۲:*ی iObjectClitic;
+ش.ش۳:0 iObjectClitic;!!فقط با "ت میانجی می تواند و.شخصی بگیرد"
@C.FORMAL@+ش.ش۳+ش.تاکیدی:@C.FORMAL@*ش iStress; !!!در ساخت فعل گذرا(متعدی) این ش.تاکیدی استفاده نمی شود
@C.FORMAL@+ش.ش۳:@C.FORMAL@ Tintv;!!!!ت کمکی برای شناسایی مفعول زیرا شناسه بروز حرفی ندارد
+ش.ش۴:*یم iObjectClitic;
@C.FORMAL@+ش.ش۵:@C.FORMAL@*ین iObjectClitic;
+ش.ش۵:*ید iObjectClitic;
@C.FORMAL@+ش.ش۶:@C.FORMAL@*ن iObjectClitic;
+ش.ش۶:*ند iObjectClitic;
!---------------------------!
LEXICON past !!!!قواعد تصریف فعل گذشته ساده
@P.FORMAL.ON@:@P.FORMAL.ON@ ipast;

LEXICON iPrPInflInTrans !!!ماضی نقلی
!!!!!!!!!!!!!!!!!!!!!!!!!!!!!!!!!!!!!مگردومیان!!!!!!!!!!!!!!!!!!!!!!!!!!!!!!!!!!!!!!!
!!برای حالت مگردومیان تمام رولهای فقط این بخش را در حالت غیر فعال(کامنت) قرار دهید
!!(خط پایین)و تنها رول این بخش را فعال کنید
!: iPrPInfl;
!!!!!!!!!!!!!!!!!!!!!!!!!!!!!!!!!!!!!!!!!!!!!!!!!!!!!!!!!!!!!!!!!!!!!!!!!!!!!!!!!!!!!!!
+ش.ش۱:*ه×ام iStress;
+ش.ش۲:*ه×ای iStress;
+ش.ش۳:*ه×ست iStress;
+ش.ش۳:*ه iStress;
+ش.ش۴:*ه×ایم iStress;
+ش.ش۵:*ه×اید iStress;
@C.FORMAL@+ش.ش۵:@C.FORMAL@*ه×این iStress;
@C.FORMAL@+ش.ش۶:@C.FORMAL@*ه×ان iStress;
+ش.ش۶:*ه×اند iStress;
LEXICON PrPInflInTrans
@P.FORMAL.ON@:@P.FORMAL.ON@ iPrPInflInTrans;

LEXICON iPrPInfl !!!! قواعد تصریفی پایانی ماضی نقلی غیر رسمی
+ش.ش۱:*ه×ام iObjectClitic;
+ش.ش۲:*ه×ای iObjectClitic;
+ش.ش۳:*ه×ست iObjectClitic;
+ش.ش۳:*ه iObjectClitic;
+ش.ش۴:*ه×ایم iObjectClitic;
+ش.ش۵:*ه×اید iObjectClitic;
@C.FORMAL@+ش.ش۵:@C.FORMAL@*ه×این iObjectClitic;
@C.FORMAL@+ش.ش۶:@C.FORMAL@*ه×ان iObjectClitic;
+ش.ش۶:*ه×اند iObjectClitic;
!------------------------------!
LEXICON PrPInfl !!!! قواعد تصریفی پایانی ماضی نقلی
@P.FORMAL.ON@:@P.FORMAL.ON@ iPrPInfl;

LEXICON iPsPInflInTrans  !ماضی بعید ناگذر غیر رسمی
!!!!!!!!!!!!!!!!!!!!!!!!!!!!!!!!!!!!!مگردومیان!!!!!!!!!!!!!!!!!!!!!!!!!!!!!!!!!!!!!!!
!!برای حالت مگردومیان تمام رولهای فقط این بخش را در حالت غیر فعال(کامنت) قرار دهید
!!(خط پایین)و تنها رول این بخش را فعال کنید
!: iPsPInfl;
!!!!!!!!!!!!!!!!!!!!!!!!!!!!!!!!!!!!!!!!!!!!!!!!!!!!!!!!!!!!!!!!!!!!!!!!!!!!!!!!!!!!!!!
+ش.ش۱:*ه^بودم iStress;
+ش.ش۲:*ه^بودی iStress;
+ش.ش۳:*ه^بود iStress;
@C.FORMAL@+ش.ش۳+ش.تاکیدی:@C.FORMAL@*ه^بودش iStress;
+ش.ش۴:*ه^بودیم iStress;
@C.FORMAL@+ش.ش۵:@C.FORMAL@*ه^بودین iStress;
+ش.ش۵:*ه^بودید iStress;
@C.FORMAL@+ش.ش۶:@C.FORMAL@*ه^بودن iStress;
+ش.ش۶:*ه^بودند iStress;
!!!!!!!!!!!!!!!!!!!!!!!!!!!!!!!!!!!!!!!!!!!!!!!!!!!!!!!!!!!!!!!!!!!!!!!!!!!!!!!!!!!!!!!
LEXICON PsPInflInTrans ! ماضی بعید ناگذر رسمی
@P.FORMAL.ON@:@P.FORMAL.ON@ iPsPInflInTrans;

LEXICON iPsPInfl !!!! قواعد تصریفی ماضی بعید غیر رسمی
+ش.ش۱:*ه^بودم iObjectClitic;
+ش.ش۲:*ه^بودی iObjectClitic;
+ش.ش۳:*ه^بود iObjectClitic;
@C.FORMAL@+ش.ش۳+ش.تاکیدی:@C.FORMAL@*ه^بودش iStress;
@C.FORMAL@+ش.ش۳:@C.FORMAL@*ه^بود Tintv;!!!!ت کمکی برای شناسایی مفعول زیرا شناسه بروز حرفی ندارد
+ش.ش۴:*ه^بودیم iObjectClitic;
@C.FORMAL@+ش.ش۵:@C.FORMAL@*ه^بودین iObjectClitic;
+ش.ش۵:*ه^بودید iObjectClitic;
@C.FORMAL@+ش.ش۶:@C.FORMAL@*ه^بودن iObjectClitic;
+ش.ش۶:*ه^بودند iObjectClitic;
!-------------------------------!
LEXICON PsPInfl !!!! قواعد تصریفی ماضی بعید رسمی
@P.FORMAL.ON@:@P.FORMAL.ON@ iPsPInfl;

LEXICON iPastSubjInflInTrans !!!! قواعد تصریفی ماضی التزامی غیر رسمی
!!!!!!!!!!!!!!!!!!!!!!!!!!!!!!!!!!!!!مگردومیان!!!!!!!!!!!!!!!!!!!!!!!!!!!!!!!!!!!!!!!
!!برای حالت مگردومیان تمام رولهای فقط این بخش را در حالت غیر فعال(کامنت) قرار دهید
!!(خط پایین)و تنها رول این بخش را فعال کنید
!: iPastSubjInfl;
!!!!!!!!!!!!!!!!!!!!!!!!!!!!!!!!!!!!!!!!!!!!!!!!!!!!!!!!!!!!!!!!!!!!!!!!!!!!!!!!!!!!!!!
+ش.ش۱:*ه^باشم iStress;
+ش.ش۲:*ه^باشی iStress;
@C.FORMAL@+ش.ش۳:@C.FORMAL@*ه^باشه iStress;
+ش.ش۳:*ه^باشد iStress;
+ش.ش۴:*ه^باشیم iStress;
@C.FORMAL@+ش.ش۵:@C.FORMAL@*ه^باشین iStress;
+ش.ش۵:*ه^باشید iStress;
@C.FORMAL@+ش.ش۶:@C.FORMAL@*ه^باشن iStress;
+ش.ش۶:*ه^باشند iStress;
!!!!!!!!!!!!!!!!!!!!!!!!!!!!!!!!!!!!!!!!!!!!!!!!!!!!!!!!!!!!!!!!!!!!!!!!!!!!!!!!!!!!!!
LEXICON PastSubjInflInTrans !!!! قواعد تصریفی ماضی التزامی
@P.FORMAL.ON@:@P.FORMAL.ON@ iPastSubjInflInTrans;

LEXICON iPastSubjInfl !!!! قواعد تصریفی ماضی التزامی غیر رسمی
+ش.ش۱:*ه^باشم iObjectClitic;
+ش.ش۲:*ه^باشی iObjectClitic;
@C.FORMAL@+ش.ش۳:@C.FORMAL@*ه^باشه iObjectClitic;
+ش.ش۳:*ه^باشد iObjectClitic;
+ش.ش۴:*ه^باشیم iObjectClitic;
@C.FORMAL@+ش.ش۵:@C.FORMAL@*ه^باشین iObjectClitic;
+ش.ش۵:*ه^باشید iObjectClitic;
@C.FORMAL@+ش.ش۶:@C.FORMAL@*ه^باشن iObjectClitic;
+ش.ش۶:*ه^باشند iObjectClitic;
!-------------------------------!
LEXICON PastSubjInfl !!!! قواعد تصریفی ماضی التزامی
@P.FORMAL.ON@:@P.FORMAL.ON@ iPastSubjInfl;

LEXICON iPresP  !!!! واژگان پر (12/3/2016 3:43 PM )  ریشه فعل گذشته برای ماضی نقلی غیر رسمی
پزوند iPrPInfl;
پوشوند iPrPInfl;
تازوند iPrPInflInTrans;
تپوند iPrPInfl;
تکوند iPrPInfl;
چرخوند iPrPInfl;
چشوند iPrPInfl;
خاروند iPrPInfl;
خوابوند iPrPInfl;!!!!خابوند
دووند iPrPInfl;
روند iPrPInfl;
شوروند iPrPInfl;
غلتوند iPrPInfl;
گردوند iPrPInfl;
لمبوند iPrPInfl;
درخشوند iPrPInflInTrans;
شوتید iPrPInfl;
اومد iPrPInflInTrans;
تونست iPrPInflInTrans;
درموند iPrPInflInTrans;
دویید iPrPInflInTrans;
موند iPrPInflInTrans;
دونست iPrPInflInTrans;
آورد PrPInfl;
آمد PrPInflInTrans;
انداخت PrPInfl;
انگارید PrPInflInTrans;
برازید PrPInfl;!!!!virastyar
پالایید PrPInfl;
پخشید PrPInflInTrans;
پرورانید PrPInfl;
پلاسید PrPInflInTrans;
پیچانید PrPInfl;
پیمود PrPInflInTrans;
ترسانید PrPInfl;
ترسید PrPInflInTrans;
جنبید PrPInflInTrans;
جهاند PrPInfl;
چرخید PrPInflInTrans;
خارید PrPInflInTrans;
خشکانید PrPInfl;
خوابید PrPInflInTrans;
رایانید PrPInfl;
رزمید PrPInflInTrans;
رویید PrPInflInTrans;
سابید PrPInfl;
شلید PrPInflInTrans;
شویاند PrPInfl;
کوبید PrPInfl;
کوشید PrPInflInTrans;
گنداند PrPInfl;
لغزید PrPInflInTrans;
وزاند PrPInfl;!!!!virastyar
یازید PrPInflInTrans;
LEXICON iPastP  !!!! واژگان پر (12/3/2016 3:43 PM )  ریشه فعل گذشته ماضی بعید غیر رسمی
پزوند iPsPInfl;
پوشوند iPsPInfl;
تازوند iPsPInflInTrans;
تپوند iPsPInfl;
تکوند iPsPInfl;
چرخوند iPsPInfl;
چشوند iPsPInfl;
خاروند iPsPInfl;
خوابوند iPsPInfl;!!!!خابوند
دووند iPsPInfl;
روند iPsPInfl;
شوروند iPsPInfl;
غلتوند iPsPInfl;
گردوند iPsPInfl;
لمبوند iPsPInfl;
درخشوند iPsPInflInTrans;
شوتید iPsPInfl;
اومد iPsPInflInTrans;
تونست iPsPInflInTrans;
درموند iPsPInflInTrans;
دویید iPsPInflInTrans;
موند iPsPInflInTrans;
دونست iPsPInflInTrans;
آورد PsPInfl;
آمد PsPInflInTrans;
انداخت PsPInfl;
انگارید PsPInflInTrans;
برازید PsPInfl;!!!!virastyar
پالایید PsPInfl;
پخشید PsPInflInTrans;
پرورانید PsPInfl;
پلاسید PsPInflInTrans;
پیچانید PsPInfl;
پیمود PsPInflInTrans;
ترسانید PsPInfl;
ترسید PsPInflInTrans;
جنبید PsPInflInTrans;
جهاند PsPInfl;
چرخید PsPInflInTrans;
خارید PsPInflInTrans;
خشکانید PsPInfl;
خوابید PsPInflInTrans;
رایانید PsPInfl;
رویید PsPInflInTrans;
سابید PsPInfl;
شلید PsPInflInTrans;
شویاند PsPInfl;
کوبید PsPInfl;
کوشید PsPInflInTrans;
گنداند PsPInfl;
لغزید PsPInflInTrans;
وزاند PsPInfl;!!!!virastyar
یازید PsPInflInTrans;
LEXICON iPastSubj   !!!! واژگان پر (12/3/2016 3:43 PM )  ریشه فعل گذشته  التزامی غیر رسمی
پزوند iPastSubjInfl;
پوشوند iPastSubjInfl;
تازوند iPastSubjInflInTrans;
تپوند iPastSubjInfl;
تکوند iPastSubjInfl;
چرخوند iPastSubjInfl;
چشوند iPastSubjInfl;
خاروند iPastSubjInfl;
خوابوند iPastSubjInfl;!!!!خابوند
دووند iPastSubjInfl;
روند iPastSubjInfl;
شوروند iPastSubjInfl;
غلتوند iPastSubjInfl;
گردوند iPastSubjInfl;
لمبوند iPastSubjInfl;
درخشوند iPastSubjInflInTrans;
شوتید iPastSubjInfl;
اومد iPastSubjInflInTrans;
تونست iPastSubjInflInTrans;
درموند iPastSubjInflInTrans;
دویید iPastSubjInflInTrans;
موند iPastSubjInflInTrans;
دونست iPastSubjInflInTrans;
آورد PastSubjInfl;
آمد PastSubjInflInTrans;
انداخت PastSubjInfl;
انگارید PastSubjInflInTrans;
برازید PastSubjInfl;!!!!virastyar
پالایید PastSubjInfl;
پخشید PastSubjInflInTrans;
پرورانید PastSubjInfl;
پلاسید PastSubjInflInTrans;
پیچانید PastSubjInfl;
پیمود PastSubjInflInTrans;
ترسانید PastSubjInfl;
ترسید PastSubjInflInTrans;
جنبید PastSubjInflInTrans;
جهاند PastSubjInfl;
چرخید PastSubjInflInTrans;
خارید PastSubjInflInTrans;
خشکانید PastSubjInfl;
خوابید PastSubjInflInTrans;
رایانید PastSubjInfl;
رویید PastSubjInflInTrans;
سابید PastSubjInfl;
شلید PastSubjInflInTrans;
شویاند PastSubjInfl;
کوبید PastSubjInfl;
کوشید PastSubjInflInTrans;
گنداند PastSubjInfl;
لغزید PastSubjInflInTrans;
وزاند PastSubjInfl;!!!!virastyar
یازید PastSubjInflInTrans;
LEXICON iSimpleP
پزوند ipast;
پوشوند ipast;
تازوند ipastInTrans;
تپوند ipast;
تکوند ipast;
چرخوند ipast;
چشوند ipast;
خاروند ipast;
خوابوند ipast;!!!!خابوند
دووند ipast;
روند ipast;
شوروند ipast;
غلتوند ipast;
کشوند ipast;
گردوند ipast;
لمبوند ipast;
درخشوند ipastInTrans;
شوتید ipast;
اومد ipastInTrans;
تونست ipastInTrans;
درموند ipastInTrans;
دویید ipastInTrans;
موند ipastInTrans;
دونست ipastInTrans;
آورد past;
آمد pastInTrans;
انداخت past;
انگارید pastInTrans;
برازید past;!!!!virastyar
پالایید past;
پخشید pastInTrans;
پرورانید past;
پلاسید pastInTrans;
پیچانید past;
پیمود pastInTrans;
ترسانید past;
ترسید pastInTrans;
جنبید pastInTrans;
جهاند past;
چرخید pastInTrans;
چشانید past;
خارید pastInTrans;
خشکانید past;
خوابید pastInTrans;
رایانید past;
رزمید pastInTrans;
رویید pastInTrans;
سابید past;
شلید pastInTrans;
شویاند past;
کوبید past;
کوشید pastInTrans;
گنداند past;
لغزید pastInTrans;
وزاند past;!!!!virastyar
یازید pastInTrans;
